【裁判字號】    89,易,450
【裁判日期】    890724
【裁判案由】    詐欺
【裁判全文】
臺灣板橋地方法院刑事判決                        八十九年度易字第四五號
    公  訴  人  臺灣板橋地方法院檢察署檢察官
    被      告  甲○○
右列被告因詐欺案件，經檢察官提起公訴（八十八年度偵字第二一二一八號），本院
判決如左：
    主  文
甲○○意圖為自己不法之所有，以詐術使人將本人之物交付，處有期徒刑伍月。
    事  實
一、甲○○意圖為自己不法之所有，於民國（下同）八十七年十二月間，利用台北縣
    林口鄉下福村一三七號之二昭伸企業有限公司（下稱昭伸公司）之工廠用電需求
    量激增之機會，向昭伸公司謊稱僅需極低廉代價，即可代昭伸公司向台灣電力公
    司（以下簡稱台電公司）辦理申請用電手續、安裝用電設備，增加用電量，致昭
    伸公司負責人己○○不疑有詐，委託甲○○辦理申請用電，約定工程款為新台幣
    （下同）二十三萬元，並陷於錯誤，於八十八年一月十二日指示該公司會計人員
    交付十五萬元代辦費用予甲○○。詎甲○○竟未依約向台電公司申請送電，未經
    台電公司供電，而在其供電線路上私接電線，竊電供不知情之昭伸公司使用，並
    於八十八年二月十二日向昭伸公司人員表示完成工作，再由己○○指示昭伸公司
    會人員交付八萬元尾款予甲○○。嗣於八十八年六月下旬，台電公司指稱昭伸公
    司未經聲請用電，擅自在供電線路上私接電線，竊用電流使用，由台電公司台北
    西區營業處開立繳款通知書，向該公司追償一百二十九萬二千三百八十元之電費
    。昭伸公司方悉受騙。
二、案經昭伸公司訴請臺灣板橋地方法院檢察署檢察官偵查起訴。
    理  由
一、訊據被告甲○○矢口否認有詐欺犯行，辯稱：伊有請乙○○代昭伸公司向台電公
    司申請送電，台電公司稱須補營利事業登記證，但台電公司准予先行將設備設置
    完畢，故伊先行將昭伸公司之送電設備裝置完畢，伊有告訴昭伸公司說還不能用
    。後來是昭伸公司提出之營利事業登記證與實際施工地址不符，故未能送電。本
    件總工程款為三十二萬元，第一期工程款十五萬元、第二期八萬元，尾款於送電
    時付清，昭伸公司尾款尚未付清云云。惟查：右揭事實業據告訴人昭伸公司指訴
    歷歷，且有請款單二紙、台電公司台北西區營業處繳款通知書在卷可稽。證人乙
    ○○於本院審理時證稱，我係八十八年夏天為被告辦理聲請手續等語，顯與被告
    所稱之聲請時間（即八十七年底、八十八年初）不符。證人戊○○證稱：我與昭
    伸公司負責人己○○係多年舊識，因己○○表示其公司電量不敷使用，要增加馬
    力，而我先前有工程交被告做過，被告亦表示其施工品質良好，且可省很多錢，
    動作很快，故我將其介紹給己○○，據我所知工程款係二十多萬元。且己○○於
    被告要去收工程尾款時，還打電話問我電錶還沒有掛，可否付錢，我打電話問被
    告，被告表示沒有關係，過幾天就會來掛，可以用電了。證人即昭伸公司廠長丙
    ○○亦證稱，被告於收八萬元那天告訴我已經申請好，可以用電了，是被告自己
    把電打開等語。證人即台電公司稽查員丁○○於本院審理時證稱：聲請送電時，
    應由聲請人攜資料來櫃台申請，如符合規定，再由台電公司設計股設計外線，畫
    設計圖，然後給工務股發包給外包施工，竣工後通知聲請人，聲請人再向檢驗股
    送件，由聲請人自行找水電工承包內線施工，檢驗股再至現場檢驗，如檢驗通過
    ，就會加裝電錶及比流器，然後送電等語，且台電公司於八十八年六月十一日十
    五時，會同用電戶檢查用電時發現該用電戶未經申請，由接戶線打直接使用未經
    電錶，錶前開關有比流器二具，有該公司之用電實地調查書及照片四禎在卷可查
    。顯見被告完全未依規定代昭伸公向台電公司申請送電，即違反規定自行為昭伸
    公司接電，並向該公司謊稱已施工完畢，可以使用。被告辯係昭伸公司未能提出
    合於規定之證件，致伊縱將用電設備裝置妥當，昭伸公司亦無法用電云云，顯與
    事實不符，諉無可採，其犯行事證明確，洵堪認定。
二、核被告所為係犯有刑法第三百三十九條第一項之罪詐欺取財罪及電業法第一百零
    六條第一款之竊電罪。其所犯二罪間，有方法結果之牽連關係，應從一重之詐欺
    取財罪處斷。公訴人就被告竊電犯行漏未敘及，惟此與被告所犯詐欺取財罪間有
    方法結果之裁判上一罪關係，為本件起訴效力之所及，本院自應就此部分併為審
    理。爰審酌被告犯罪之動機、目的、手段，被害人所受損害及其品性、生活狀況
    、智識程度、犯罪所生之損害，及犯罪後態度等一切情狀，量處如主文所示之刑
    ，以示懲戒。
據上論斷，刑事訴訟法第二百九十九條第一項前段，電業法第六條第一款，刑法第十
一條前段、第三百三十九條第一項、第五十五條，罰金罰鍰提高標準條例第一條前段
，判決如主文。
本案經檢察官林宏松到庭執行職務
中      華      民      國    八十九    年      七      月    二十四    日
                                      臺灣板橋地方法院刑事第四庭
                                          法  官  王  敏  慧
右正本證明與原本無異
如不服本判決應於送達後十日內向本院提出上訴狀
              書記官  廖  美  紅
中      華      民      國    八十九    年      七      月    二十七    日
附錄本案論罪科刑法條全文：
刑法第三百三十九條
意圖為自己或第三人不法之所有，以詐術使人將本人或第三人之物交付者，處五年以
下有期徒刑、拘役或科或併科一千元以下罰金。
以前項方法得財產上不法之利益或使第三人得之者亦同。
前二項之未遂犯罰之。


司法院資訊處製作；財團法人民間司法改革基金會備份。
